【裁判字號】    98,交聲,1610
【裁判日期】    980706
【裁判案由】    交管條例聲異
【裁判全文】
臺灣板橋地方法院交通法庭裁定        98年度交聲字第1610號
原處分機關  交通部公路總局臺北區監理所蘆洲監理站
異  議  人  甲○○
上列異議人因不服原處分機關於民國98年6 月8 日所為北監蘆字
第裁46-C00000000號違反道路交通管理事件裁決書所為處分，經
聲明異議，本院裁定如下：
    主  文
異議駁回。
    理  由
一、本件聲明異議意旨詳如附件聲明異議狀所載。
二、按汽車駕駛人有飲用酒類或其他類似物後其吐氣所含酒精濃
    度超過每公升0.25毫克或血液中酒精濃度超過百分之0.05以
    上之情形者，不得駕車；汽車駕駛人，駕駛汽車經測試檢定
    有酒精濃度超過規定標準之情形者，處新臺幣一萬五千元以
    上六萬元以下罰鍰，並當場移置保管該汽車及吊扣其駕駛執
    照一年，又汽車駕駛人經依第一項規定吊扣駕駛執照，並於
    吊扣期間再有第一項情形者，處新臺幣六萬元罰緩，並當場
    移置保管該汽車及吊銷其駕駛執照，道路交通管理處罰條例
    第35條第1 項第1 款、第3 項、道路交通安全規則第114 條
    第2 款定有明文。又按「汽車駕駛執照分為下列各類： (一
    )小 型車普通駕駛執照。 (二)大 貨車普通駕駛執照。 (三
    )大 客車普通駕駛執照。 (四)聯 結車普通駕駛執照。 (五
    )小 型車職業駕駛執照。 (六)大 貨車職業駕駛執照。 (七
    )大 客車職業駕駛執照。 (八)聯 結車職業駕駛執照。(九)國
    際駕駛執照。 (十)輕 型機器腳踏車駕駛執照。 (十一)小
    型輕型機器腳踏車駕駛執照。 (十二)普 通輕型機器腳踏車
    駕駛執照。 (十三)重 型機器腳踏車駕駛執照。(十四)普通重型
    機器腳踏車駕駛執照。 (十五)大 型重型機器腳踏車駕駛執
    照」、「汽車駕駛人取得高一級車類之駕駛資格者，應換發
    駕駛執照，並准其駕駛較低級車類之車輛，其規定如下： (
    一)已 領有聯結車駕駛執照者，得駕駛大客車、大貨車、代
    用大客車、大客貨兩用車、曳引車、小型車、輕型機器腳踏
    車。自中華民國96年2 月1 日起以領有大貨車駕駛執照二年
    以上之經歷申請考驗取得聯結車駕駛執照者，不得駕駛大客
    車、代用大客車、大客貨兩用車。 (二)已 領有大客車駕駛
    執照者，得駕駛大貨車、代用大客車、大客貨兩用車、曳引
    車、小型車、輕型機器腳踏車。 (三)已 領有大貨車駕駛執
    照者，得駕駛小型車、輕型機器腳踏車。 (四)已 領有小型
    車駕駛執照者，得駕駛輕型機器腳踏車。 (五)已 領有大型
    重型機器腳踏車駕駛執照者，得駕駛普通重型機器腳踏車、
    輕型機器腳踏車。 (六)已 領有普通重型機器腳踏車駕駛執
    照者，得駕駛輕型機器腳踏車。 (七)已 領有重型機器腳踏
    車駕駛執照者，得駕駛普通重型機器腳踏車、輕型機器腳踏
    車。 (八)已 領有普通輕型機器腳踏車駕駛執照者，得駕駛
    小型輕型機器腳踏車。(九)已領有輕型機器腳踏車駕駛執照者
    ，得駕駛普通輕型機器腳踏車、小型輕型機器腳踏車。 (十
    )已 領有聯結車、大客車、大貨車或小型車駕駛執照者，得
    駕駛小型車並附掛輕型拖車」，道路交通安全規則第53條、
    第61條第1 項亦有明定。
三、經查：異議人於民國（下同）97年12月6 日16時30分許，飲
    酒後仍騎用BYD-780 號重機車，行經台北縣三重市○○路○
    段與三和路4 段路口時，為在該處執勤警員對其攔檢實施酒
    精測得其吐氣中所含酒精濃度達每公升1.24毫克，而遭警員
    當場舉發乙情，業據異議人於聲明異議狀中所供承不諱，復
    有臺北縣政府警察局舉發違反道路交通管理事件通知單影本
    1 紙，在卷可稽，可堪認定。惟異議人未曾考領重型機車之
    駕駛執照（按異議人上開無照騎用上開機車之違規行為，應
    另行處分），此經原處分機關移送書意見之二、載明甚詳，
    其現有駕駛執照僅有該職業聯結車駕駛執照之事實，有汽車
    駕照基本資料1 份在卷可稽，是本件異議人於本案為酒後違
    規駕駛重型機車時，僅有職業聯結車執照，按道路交通管理
    處罰條例第68條規定「汽車駕駛人，因違反本條例及道路交
    通安全規則之規定，受吊銷駕駛執照處分時，吊銷其持有各
    級車類之駕駛執照」，業於94年12月14日經修正公布，並自
    95年3 月1 日起生效施行，異議人因酒後駕駛重型機車而遭
    警方舉發當時，其僅持有職業聯結車駕駛執照，則揆諸上述
    規定說明，原處分機關對於異議人之酒後駕車違規行為，裁
    處吊銷異議人持有各級車類之駕駛執照即職業聯結車駕駛執
    照，於法並無違誤。至異議人之職業、家庭經濟狀況等並非
    在審酌之列，雖堪可憫恕，但仍無從據為免罰之理由，故異
    議人以其生計困難等情請求免予裁罰，依法尚礙難准許。綜
    上所述，異議人有於飲酒酒精濃度超過規定標準後，仍違規
    駕駛機車上路之違規行為甚明，原處分機關依據道路交通管
    理處罰條例第35條第1 項第1 款規定，對異議人處以罰鍰新
    臺幣6 萬元，並為吊銷駕駛執照，三年內禁考處分，其認事
    用法並無違誤或不當，本件異議為無理由，應予駁回。
據上論斷，依道路交通案件處理辦法第19條，裁定如主文。
中    華    民    國    98    年      7    月    6    日
                    交通法庭  法  官  林 晏 鵬
上列正本證明與原本無異。
如不服本裁定，應於裁定送達後五日內敘明抗告理由，向本院提
出抗告狀。
                              書記官  陳 映 孜
中    華    民    國    98    年     7     月    6    日


司法院資訊處製作；財團法人民間司法改革基金會備份。
